臺灣桃園地方法院刑事判決　　　　　　　　　　　　九十三年度訴字第一四二三號
　　公　訴　人　臺灣桃園地方法院檢察署檢察官
　　被　　　告　戊○○　男　四.
右列被告因家庭暴力之傷害案件，經檢察官聲請簡易判決處刑（九十三年度偵字第六
０六０號），認為不得以簡易判決，改依通常程序審理，本院判決如左︰
    主  文
戊○○無罪。
    理  由
一、公訴意旨略以：被告戊○○基於概括犯意，於民國九十二年十二月間，在桃園縣
    中壢市○○里○鄰○○路十之三號住處，連續徒手毆打其父即告訴人丙○○，並
    推告訴人丙○○撞鐵門多次，致告訴人丙○○（已於九十三年八月二十一日病故
    ）受有頭部、背部、左手等多處傷害。案經被害人丙○○告訴，因認被告戊○○
　　涉犯刑法第二百七十七條第一項、二八十條之傷害直系血親尊親屬罪嫌。
二、按犯罪事實應依證據認定之，無證據不得認定犯罪事實。又不能證明被告犯罪者
    ，應諭知無罪之判決。刑事訴訟法第一百五十四條第二項、第三百零一條第一項
    分別定有明文。又事實之認定，應憑證據，如未能發現相當證據，或證據不足以
    證明，自不能以推測或擬制之方法，為裁判基礎（最高法院四十年台上字第八六
    號判例參照）；而告訴人之告訴，係以使被告受刑事訴追為目的，是其陳述是否
    與事實相符，仍應調查其他證據以資審認（最高法院五十二年台上字第一三００
    號判例參照）。且認定犯罪事實所憑之證據，雖不以直接證據為限，間接證據亦
    包括在內，然而無論直接證據或間接證據，其為訴訟上之證明，須於通常一般之
    人均不致有所懷疑，而得確信其為真實之程度者，始得據為有罪之認定，倘其證
    明尚未達到此一程度，而有合理之懷疑存在而無從使事實審法院得有罪之確信時
    ，即應由法院為諭知被告無罪之判決（最高法院七十六年台上字第四九八六號判
    例參照）。
三、公訴人認被告戊○○涉犯前揭罪名，係以告訴人丙○○之指訴及證人甲○○、乙○○二人之證詞，及告訴人丙○○傷勢照片等為其主要論據。訊據被告戊○○堅
    決否認有傷害告訴人丙○○犯行，辯稱因伊父親丙○○年紀已大且有重聽，因此
    平常大家說話聲音就比較大聲，伊因經濟能力關係，無法經常提供伊父親豐盛佳
    肴，因此經常為此事與伊父親爭執，伊不可能打伊父親等語。
四、經查，告訴人丙○○於九十二年十二月二十二日向臺灣桃園地方法院檢察署檢察
    官申告，指訴其子即被告於九十二年十二月間，在桃園縣中壢市○○路住處，以
    拳頭毆打並推其撞鐵門，致其背部、腳及左手食指受有傷害等情，有偵查筆錄可
    稽，惟因告訴人丙○○申告時並未檢具驗傷單，經檢察官發交桃園縣政府警察局
    中壢分局調查，經中壢分局警員於九十三年二月九日前往告訴人住處訪查並拍攝
    照片，告訴人丙○○雖指稱其左手虎口部受有傷害，惟依照片所示，告訴人之左
    手虎口尚無法以肉眼觀察確受有傷害，且警員訪查拍攝照片之時間，係在九十三
    年二月九日，距離告訴人申告之時間九十二年十二月二十二日，已歷經二月餘，
    退步言之，縱告訴人丙○○於拍照時其左手虎口確受有傷害，惟該傷害是否係案
    發時被告所造成，非無疑問，因之，告訴人丙○○雖指訴被告有毆打及推其撞鐵
    門，致其受有背部、腳及左手食指等傷害，尚此傷害是否屬實，並無確切證據足
    以證明。
五、證人甲○○於偵查時證稱：「（有無聽聞被告在家與告訴人爭吵？）只有聽到告
    訴人家裡講話很大聲，沒有聽到爭吵，只有聽到告訴人聲音很大。」、「（是否
    知道告訴人因挑食走到外面吃東西？）是，我有看過被告拿東西給他吃，他還是
    到外面吃東西，他行動不方便，被警察帶回來好幾次」、「（為何警詢說你有聽
    到被告與告訴人爭吵聲音？）是有爭吵，告訴人比較大聲，被告比較小聲，聽不
    清楚他們講什麼，我有看過一次是在去年年底」、「（有無看見被告毆打告訴人
    ？）沒有看過」（見九十三年度偵字第六０六０號卷第二十頁）。證人乙○○於
    偵查時證稱：「（為何警詢時說被告有毆打告訴人，而且是多年的事？）這是我
    簽名的，如果是我簽的，應該我有這樣講，但我真的不記得有見過被告有毆打告
    訴人」（見同上偵卷第二十一頁）。而證人甲○○、乙○○於本院審理時，則一
    致證稱有聽過被告與告訴人丙○○講話大小聲，但沒有看到被告毆打告訴人丙○○（見本院卷第二十八頁至三十九頁），則證人甲○○、乙○○亦不足證明被告
    於九十二年十二月間，有連續毆打告訴人丙○○及推其撞鐵門之事實。
六、告訴人丙○○係民國十三年四月八日生，其於九十二年十二月二十二日向檢察官
    申告被告傷害犯行時，當時年已八十歲。證人丁○○為告訴人丙○○之女，被告
    之妹，其於本院審理時到場證稱：其父親自生病後即個性多疑，找不到東西會認
    為是別人所偷，自己騎車跌倒也說是人家打他，若沒有照他的意思，他就會打人
    、人，很容易得罪別人，被告會與其父親爭執，但不會莫名其妙的吵架，其父
    親耳朵比較重聽，其父親常與其及被告爭執，與其父親同住最久的人是被告，其
    父親以前曾與其大哥黃振焱、二哥陳玉情、五哥陳運金打過架，但沒有告過他們
    ，其父親雖曾懷疑其偷其東西，但也沒告過她等語（見本院九十三年十一月三十
    日審判筆錄第六頁至第十五頁）。告訴人丙○○前雖曾多次與其子女吵架，甚而
    懷疑其子女偷竊，然從未報警追查，惟何獨本次拖著老邁身軀支身前往地檢署按
    鈴申告被告涉嫌連續傷害，其情顯不單純，然則經本院調查結果，既乏證據證明
    被告有傷害告訴人丙○○之行為，且依現存證據亦不足認定被告有施強暴於直系
    血親尊親屬而未成傷之行為，因之，即屬不能證明被告犯罪，依前揭法律規定，
    自應為被告無罪之判決
七、本件原經檢察官聲請簡易判決處刑，經認為不得為簡易判決處刑，改依通常程序
    審理，併予敘明。
據上論斷，應依刑事訴訟法第四百五十二條、第三百零一條第一項，判決如主文。
本案經檢察官謝雯璣到庭執行職務。
中　　　華　　　民　　　國　　九十三　　年　　 十二 　　月　　 十四 　　日
                                 　臺灣桃園地方法院刑事第九庭
                                   　　審判長法　官  林明洲
                                   　　　　　法　官  林春鈴
                                   　　　　　法　官  黃斯偉
右正本證明與原本無異。
如不服本判決書應於送達後十日內向本院提出上訴狀（應附繕本），上訴於臺灣高等
法院。
　　　　　                                   書記官　李珈慧
中　　　華　　　民　　　國　　九十三　　年　 　十二　 　月　　  十六　　日
